# 企业贷款购买办公楼分期付款的会计分录

提问人：yjhly2011 时间：2020-03-04 08:05:22
各位大侠，企业贷款购买办公楼，等额本息还款。假如办公楼价值 1300 万，首付款 300 万，银行贷款 1000 万，银行利率5%，贷款 20 年。请问涉及此笔业务的会计分录会是怎样的，还缺少数据吗？谢谢！

回答人：chenyiwei
借：固定资产（或投资性房地产等） 1300 ，贷：银行存款 300 ，贷：长期借款 1000 。后续正常核算该笔借款的还本付息即可。此类贷款购买办公楼的借款利息通常不符合资本化条件。